【裁判字號】    92,台上,5592
【裁判日期】    921008
【裁判案由】    誣告
【裁判全文】
最高法院刑事判決                              九十二年度台上字第五五九二號
    上  訴  人
    即 自訴 人  陳聰傑
    被      告  甲○○
右上訴人因自訴被告誣告案件，不服台灣高等法院高雄分院中華民國九十二年七月二
十四日第二審判決（九十二年度上訴字第一一七七號，自訴案號：台灣高雄地方法院
九十二年度自字第一六八號），提起上訴，本院判決如左：
    主  文
上訴駁回。
    理  由
按刑事訴訟法第三百七十七條規定，上訴於第三審法院，非以判決違背法令為理由，
不得為之。是提起第三審上訴，應以原判決違背法令為理由，係屬法定要件。如果上
訴理由狀並未依據卷內訴訟資料，具體指摘原判決不適用何種法則或如何適用不當，
或所指摘原判決違法情事，顯與法律規定得為第三審上訴理由之違法情形，不相適合
時，均應認其上訴為違背法律上之程式，予以駁回。本件依上訴人陳聰傑在第一審法
院所具自訴狀意旨，係指訴被告甲○○涉犯刑法第一百六十九條第一項誣告罪嫌。但
經原審調查證據審認之結果，認仍不能證明被告犯罪，乃維持第一審諭知被告無罪之
判決，已詳述其認定之理由，從形式上觀察，原判決並無違背法令情形。上訴意旨略
以：上訴人在原審民國九十年度上訴字第一九三五號一案審理時，當庭提出恐嚇信件
一份，經受命法官曉諭被告不得如此作為，被告並未否認非其所為，顯見上訴人委非
故意誣陷，縱令證據不足，亦非誣告，惟被告不知悔改，明知上訴人並無誣告之情事
，仍執意反訴上訴人誣告，意圖上訴人受刑事處分，其有誣告之故意，灼然至明，原
判決仍維持無罪之判決，洵有未洽等語，係就原判決已詳為論斷及說明之事項，再事
爭辯，自非適法之第三審上訴理由。又原第一審法院九十一年度自字第一九○號一案
審理時，分別送請法務部調查局鑑定筆跡、內政部警政署刑事警察局鑑定筆跡、指紋
，依修正前刑事訴訟法第二百零八條規定，毋需命實際為鑑定之人為具結，原審未傳
訊各該鑑定人並命為具結，不能指為未踐行應踐行之訴訟程序。此外，上訴人徒憑己
意，對原審職權之適法行使及原判決理由已詳為論斷之事項，任意爭辯，顯與法定上
訴第三審之形式要件不符，其上訴違背法律上之程式，應予駁回。又本院為法律審，
上訴人請求本院再送鑑定，傳訊鑑定人、審理原審九十年度上訴字第一九三五號一案
之受命法官、書記官，調閱原第一審法院九十一年度自字第一九○號案卷及審理錄音
帶，無從調查審酌，附為明。
據上論結，應依刑事訴訟法第三百九十五條前段，判決如主文。
中      華      民      國    九十二    年      十      月      八      日
                              最高法院刑事第五庭
                                  審判長法官  謝  家  鶴
                                        法官  洪  文  章
                                        法官  花  滿  堂
                                        法官  陳  世  淙
                                        法官  洪  佳  濱
      右正本證明與原本無異
                                              書  記  官
中      華      民      國    九十二    年      十      月    二十一    日


司法院資訊處製作；財團法人民間司法改革基金會備份。
